【裁判字號】    97,交聲,2718
【裁判日期】    971030
【裁判案由】    聲明異議
【裁判全文】
臺灣臺中地方法院交通事件裁定        97年度交聲字第2718號
原處分機關  交通部公路總局臺中區監理所臺中市監理站
異  議  人
即受處分人  甲○○
上列受處分人因違反道路交通管理處罰條例案件，對於交通部公
路總局臺中區監理所臺中市監理站民國97年9 月30日所為之處分
（裁監稽違字第裁61-G8H145008號裁決書），聲明異議，本院裁
定如下：
    主    文
原處分撤銷。
甲○○汽車駕駛人，行車速度超過規定之最高時速，處罰鍰新臺
幣捌仟元，施以道路安全講習，並記違規點數點及吊扣機車牌
照（行照）個月。
    理    由
一、原處分機關裁決意旨：異議人即受處分人甲○○（以下稱受
    處分人）騎乘車牌號碼809-DRX 號重型機車，於民國97年8
    月8 日上午9 時37分許，行經臺中市○○○路○段（東大側
    門）慢車道處，因「限速40公里，經測速時速101 公里，超
    速61公里（60以上未滿80）」之違規事實，經臺中市警察局
    交通隊直屬分隊警員以違反道路交通管理處罰條例第43條第
    1 項第2 款規定之行為，製開中市警交字第G8H145008 號舉
    發違反道路交通管理事件通知單（下稱舉發單）逕行舉發。
    嗣受處分人於應到案日期前提出申訴，經原處分機關調查結
    果，仍認受處分人確有前開違規行為，原處分機關乃於97年
    9 月30日依道路交通管理處罰條例第43條第1 項第2 款，以
    裁監稽違字第裁61-G8H145008號裁決書，裁處受處分人罰鍰
    新臺幣（下同）8,000 元，並吊扣機車牌照（行照）3 個月
    ，核無不當。
二、受處分人聲明異議意旨：受處分人主張其所騎乘之車牌號碼
    809-DRX 號重型機車有限速限轉最高限速每小時99公里之時
    速設定，因此請求申請測速照相機之合格書檢驗報告、正負
    誤差值，認為係因測速照相機之誤差值方導致其測得時速每
    小時101公里之數值等語。
三、按行車速度，依速限標誌或標線之規定，道路交通安全規則
    第93條定有明文。復按所謂汽車，指在道路上不依軌道或動
    力架線而以原動機行駛之車輛（包括機器腳踏車在內），道
    路交通安全規則第2條第1項第1 款亦有規定。再按汽車駕駛
    人，駕駛汽車行車速度超過規定之最高時速60公里以上者，
    處新臺幣6,000 元以上24,000元以下罰鍰；並吊扣該汽車牌
    照3 個月；汽車駕駛人並應接受道路交通安全講習，及記違
    規點數3 點，道路交通管理處罰條例第43條第1 項第2 款、
    第4 項、第5 項及第63條第1 項第3 款亦分別有明定。
四、經查：
  (一)本件受處分人騎乘車牌號碼809-DRX 號重型機車，於97年8
    月8 日上午9 時37分許，行經臺中市○○○路○段（東大側
    門）慢車道處，因「限速40公里，經測速時速101 公里，超
    速61公里（60以上未滿80）」之違規事實，有臺中市警察局
    交通隊直屬分隊員警依違反道路交通管理處罰條例第43條第
    1 項第2 款規定，以中市警交字第G8H145008 號舉發單逕行
    舉發等情，為受處分人所不否認，並有舉發通知單影本及採
    證照片各1 張附卷可稽。
  (二)受處分人雖以前揭情詞置辯，惟查：
  1.本件違規地點所設置測速照相機，為固定桿「雷達測速儀」
    ，該雷達測速儀係利用發射雷達波反射原理，針對移動之車
    輛實施速度偵測，其準確性並無疑義，且該雷達測速儀業經
    經濟部標準檢驗局檢定合格在案（檢定合格單號碼：J0GA00
    00000A、J0GA0000000B，有效期限：98年06月30日），是本
    件違規事實明確等情，有卷附原舉發單位即臺中市警察局97
    年9 月12日中市警交字第0970067348號函1 份，及該函檢附
    測定本件受處分人違規超速所使用測速儀器之「雷達測速儀
    檢定合格證書」影本1 張在卷可稽。足認本件舉發受處分人
    超速當時所取得之採證照片，確係以精準之科學儀器測速舉
    發無疑，從而，受處分人確有騎乘機車超速之違規事實應堪
    認定。
  2.又汽車駕駛人行車速度超過規定之最高時速60公里以上者，
    除依原條款處以罰鍰外，另施以道路安全講習，並記違規點
    數3 點及吊扣機車牌照（行照）3 個月，已如前述。經查，
    本件原處分機關對於受處分人有前開違規行為事實之認定，
    而依法裁處罰鍰8,000 元，並吊扣機車牌照（行照）3 個月
    ，固非無見，然其裁決書漏未依道路交通管理處罰條例第43
    條第5 項、第63條第1 項第3 款之規定施以道路安全講習，
    並記違規點數3 點，即難認允當。
  (三)綜上所述，本件異議雖無理由，惟原處分既有前揭違法失當
    之處，即屬無可維持，應予撤銷，並裁定如主文第2 項所示
    ，以資適法。
五、據上論斷，應依道路交通管理處罰條例第87條第2 項、道路
    交通案件處理辦法第20條，裁定如主文。
中    華    民    國    97    年    10    月    30    日
                    交通法庭    法  官  陳慧珊
上正本證明與原本無異。
如不服本裁定應於送達後5日內向本院提出抗告狀。
                                書記官  施玉卿
中    華    民    國    97    年    10    月    30    日


司法院資訊處製作；財團法人民間司法改革基金會備份。
